臺灣新竹地方法院刑事裁定
111年度聲字第1039號
被      告  徐勝堯



上列聲請人即被告因詐欺案件（本院111年度易字第764號），對
於本院民國111年9月12日受命法官所為之羈押處分不服，聲請撤
銷羈押，本院裁定如下：
    主  文
聲請駁回。
    理  由
一、聲請人即被告徐勝堯（下稱被告）聲請意旨略以：被告因觸
    犯刑法第339條第1項詐欺案件而受羈押處分，然因案情已經
    明朗，是應無羈押之必要，且衡量面臨重罪之追訴或處罰，
    常伴有逃亡之可能性，但「可能」並非「絕對」，且被告自
    己有固定居所，懇請本院撤銷或變更該羈押處分云云。
二、按對於審判長、受命法官、受託法官或檢察官所為關於羈押
    之處分有不服者，受處分人得於為處分之日起或處分送達後
    5日內，聲請所屬法院撤銷或變更，刑事訴訟法第416條第1
    項第1款、第3項定有明文；再者，被告經法官訊問後，認為
    犯罪嫌疑重大，所犯為死刑、無期徒刑或最輕本刑為5年以
    上有期徒刑之罪，有相當理由認為有逃亡、湮滅、偽造、變
    造證據或勾串共犯或證人之虞者，非予羈押，顯難進行追訴
    、審判或執行者，得羈押之，刑事訴訟法第101條第1項第3
    款定有明文。而法院對被告執行之羈押，本質上係為使訴訟
    程序得以順利進行，或為保全證據，或為保全對被告刑罰執
    行之目的，而對被告所實施剝奪人身自由之強制處分，是關
    於羈押與否之審查，其目的僅在判斷有無實施羈押強制處分
    之必要，並非認定被告有無犯罪之實體審判程序，故關於羈
    押之要件，無須經嚴格證明，以經釋明得以自由證明為已足
    ；被告有無羈押之必要，法院僅須審查被告犯罪嫌疑是否重
    大、有無羈押原因、以及有無賴羈押以保全偵審或執行之必
    要，均由法院就具體個案情節予以斟酌決定，如就客觀情事
    觀察，法院許可羈押之裁定，在目的與手段間之衡量並無明
    顯違反比例原則情形，即無違法或不當可言。
三、經查：
  ㈠被告因涉犯刑法第339條第1項詐欺案件，經臺灣新竹地方檢
    察署檢察官以111年度偵字第7267號、第9724號、第11199號
    提起公訴，經本院受命法官於民國111年9月12日訊問後，認
    被告坦承全部犯行，且有卷內各項證據可佐，足認被告涉犯
    各該詐欺取財罪均犯嫌重大，又其於短時間內涉嫌多次詐欺
    犯行，有事實足認有反覆實施同一犯罪之虞，有羈押原因及
    必要，而自同日執行羈押在案等情，此有本院111年9月12日
    訊問筆錄影本、本院同日之押票影本及臺灣高等法院被告前
    案紀錄表各1份附卷可稽。
  ㈡而被告於本院受命法官訊問時對於起訴書所載各該犯行均坦
    承不諱，復有起訴書所載之各項證據可佐，業經本院調閱上
    開案件卷宗核閱無誤，是形式上已足證明被告涉犯本案各該
    刑法第339條第1項之詐欺取財罪嫌，是本院受命法官據以認
    定被告涉犯上開犯行均嫌疑重大，應屬有據。
　㈢再者，法院對被告依據刑事訴訟法第101條之1執行預防性羈
    押，其目的係為避免被告再反覆實施同一犯罪，危害社會治
    安，而對被告所實施之剝奪人身自由之強制處分。亦即，因
    為被告涉犯重大之犯罪，且有連續而重大影響社會法秩序之
    具體嫌疑時，為保護社會大眾免於受其繼續之侵害，在符合
    比例原則之前提下，自得對於被告作預防性羈押。是對被告
    有無羈押之必要，當由法院依上述羈押之目的，依職權為目
    的性裁量。查本案被告係於111年1月起，迄至同年5月間遭
    本院羈押為止，先後多次以佯裝欲出售顯示卡等商品、告以
    不實資訊方式誆騙各該被害人等、告訴人等，使其等陷於錯
    誤，而依指示匯款或轉帳，本案共有62位被害人受騙，且於
    同一期間，被告為能確保詐欺贓款、不法利益之取得，亦避
    免遭檢警追緝，同時亦借用高達32個帳戶或委託他人取款方
    式以遂行各該詐欺犯行，其所為實嚴重影響交易及金融秩序
    ，另考量被告於接受訊問時均稱係為償還賭債方為本案犯行
    等語，縱其亦一再表示現業已清償完畢，然依被告上開行為
    之客觀情節可知，其為滿足自身需求，顯然漠視他人之財產
    權利，其法治觀念甚為薄弱，自不能排除其一旦囿於經濟狀
    況再度反覆實施詐欺犯嫌之可能性，當有事實足認其有反覆
    實施同一犯罪之虞，且若不繼續對被告實施羈押，恐有危害
    社會治安之虞，為保護社會大眾免受其繼續侵害之重大公共
    利益，並衡酌對被告繼續為羈押之強制處分與前開法條規定
    與比例原則並無不合，本院認有繼續羈押被告之必要。原處
    分以被告犯罪嫌疑重大，且有事實足認有反覆實施詐欺之虞
    ，而有羈押之必要，將被告予以羈押，經核合於羈押之要件
    ，並無違誤。
  ㈣從而，本案受命法官訊問被告後，認其犯罪嫌疑重大，且有
    前揭羈押之原因，非予羈押顯難進行審判，基於國家刑罰權
    有效行使、社會秩序與公共利益、被告人身自由之私益等考
    量，附具理由說明認定審酌之依據，而為羈押之強制處分，
    核屬原受命法官本於職權的適法行使，本院審酌上開各情，
    原處分並無任何違法、不當或逾越比例原則之處。被告所執
    前詞，指摘原處分不當，聲請撤銷上開處分，為無理由，應
    予駁回。
據上論斷，應依刑事訴訟法第416條第4項、第412條，裁定如主
文。
中　　華　　民　　國　　111 　年　　9 　　月　　21　　日
                   刑事第八庭   審判長法  官  楊數盈
                                      法  官  崔恩寧
                                      法  官  江宜穎
以上正本證明與原本無異。
不得抗告。
中　　華　　民　　國　　111 　年　　9 　　月　　21　　日
                                      書記官  蕭妙如